【裁判字號】    98,聲,1018
【裁判日期】    981106
【裁判案由】    停止執行
【裁判全文】
臺灣臺南地方法院民事裁定              98年度聲字第1018號
聲  請  人  甲○○
聲  請  人  丁○○
                        號2樓.
聲  請  人  丙○○
聲  請  人  乙○○
相  對  人  上海商業儲蓄銀行股份有限公司
法定代理人  戊○○
上列當事人間聲請停止執行事件，本院裁定如下：
    主  文
聲請人供擔保新臺幣壹佰參拾捌萬參仟陸佰貳拾柒元後，本院九
十八年度司執字第七四一四七號給付票款強制執行事件對聲請人
之強制執行程序，於聲請人向本院提起之九十八年度補字第四三
三號第三人異議之訴事件判決確定前應暫予停止。
    理      由
一、按有回復原狀之聲請，或提起再審或異議之訴，或對於和解
    為繼續審判之請求，或提起宣告調解無效之訴，撤銷調解之
    訴，或對於許可強制執行之裁定提起抗告時，法院因必要情
    形，或依聲請定相當並確實之擔保，得為停止強制執行之裁
    定，強制執行法第18條第2項定有明文 。又法院依強制執行
    法第18條第2項 定擔保金額而准許停止強制執行之裁定者，
    該項擔保係備供債權人因停止執行所受損害之賠償，其數額
    應依標的物停止執行後，債權人未能即時受償或利用該標的
    物所受之損害額，或其因另供擔保強制執行所受之損害額定
    之，非以標的物之價值或其債權額為依據（最高法院91年度
    台抗字第429號、92年度台抗第480號裁定意旨參照）。
二、本件聲請意旨略以：執行債權人即相對人與執行債務人即聲
    請人間本院98年度司執字第74147號給付票款強制執行事件
    ，聲請人主張相對人不得對其財產強制執行，故向本院提起
    98年度補字第433號第三人異議之訴，請求撤銷本院98年度
    司執字第74147號全部強制執行程序，為此聲請人願供擔保
    ，爰請求裁定前揭就聲請人所有財產之強制執行程序，於本
    院98年度補字第433號第三人異議之訴確定前停止執行等語
    。
三、查聲請人之主張已據本院調取前揭民事執行及第三人異議之
    訴卷宗查核無訛，本院審酌相對人聲請強制執行之債權本金
    為為新臺幣（下同）6,435,476元，而本件執行標的包括不
    動產（尚未鑑價）、薪資、存款等，則相對人因停止執行所
    受之損害，應為相對人遲延收取期間內，依債權數額所計算
    法定利息之損失，而前開債務人異議之訴訴訟至第三審終結
    確定之期間可推定為4年4個月（參照各級法院辦案期限實施
    要點第2條規定：民事通常程序第一審審判案件1年4個月、
    民事通常程序第二審審判案件期限2年、民事通常程序第三
    審審判案件期限1年），依此計算，則相對人因停止強制執
    行未能即時受償之可能損失金額即為1,383,627元（計算式
    ：6,435,476元x5%x〈4+4/12〉=1,383,627元，元以下4捨5
    入）。是依首揭說明，聲請人自應對相對人因停止強制執行
    可能遭受之上開損害提出擔保，爰依強制執行法第18條第2
    項，裁定如主文。
四、至聲請人主張其係依新修正之民法第1148條第2項及民法繼
    承編施行法第1條之3第4項規定，提起第三人異議之訴，惟
    依上開規定，聲請人所提起之第三人異議之訴有無理由，須
    視聲請人是否符合民法繼承編施行法第1條之3第4項規定之
    要件，此部分既尚待審認，即不能謂相對人日後並無因停止
    執行而受有損害之可能，是本件仍有命聲請人供擔保之必要
    ，併予敘明。
中    華    民    國    98    年    11    月    6     日
                  民事第一庭    法      官  蔡雅惠
以上正本係照原本作成
如對本裁定抗告，應於收受裁定正本送達後10日內向本院提出抗
告狀，並繳納抗告裁判費新台幣1,000元整。
中    華    民    國    98    年    11    月    6     日
                                書記官  詹書瑋


司法院資訊處製作；財團法人民間司法改革基金會備份。
